臺灣高雄地方法院刑事判決　　　　　　　　　　　　　九十年度交易字第七九號
　　公　訴　人　臺灣高雄地方法院檢察署檢察官
　　被　　　告　甲○○
右列被告因公共危險案件，經檢察官聲請簡易判決處刑（九十年度偵字第一九０九八
號），本院高雄簡易庭認不宜以簡易判決處刑，簽移本院刑事庭改依通常訴訟程序審
理，本院判決如左：
    主  文
甲○○服用酒類，不能安全駕駛動力交通工具而駕駛，處罰金壹萬元，如易服勞役，
以參佰元折算壹日。
    事  實
一、甲○○（原名為廖英翔），於民國九十年十月八日在某處飲酒後，其明知其控制
    力及注意力均已達無法安全駕駛車輛之程度，仍於同日二十時三十分許，駕駛車
    牌號碼Ｅ５─三四五三號自用小貨車，沿高雄市○鎮區○○路由東往西方向，以
    時速不詳之速度行駛，行經高雄市○鎮區○○路四十號前，因失控閃煞不及，而
    擦撞停放在該處路旁，謝幸謙所有車牌號碼ＹＭ─四０四五號自用小客車，嗣為
    警前往處理，檢測其呼氣酒精濃度含量每公升達○‧四一毫克後始發覺上情。
二、案經高雄市政府警察局前鎮分局報告台灣高雄地方法院檢察署檢察官偵查後聲請
    簡易判決處刑，本院高雄簡易庭認為不宜以簡易判決處刑，簽請改適用通常程序
    審理。
    理  由
一、訊據被告甲○○固坦承確有於右揭時地因精神狀況不好而撞擊謝幸謙停放於路邊
    之自用小客車之事實，惟矢口否認有任何飲酒之情，並辯稱：「我沒有喝酒。我
    在開車之前，晚上八點有吃十幾樣的藥，有鎮定、安眠、精神分裂，吃了之後，
    十幾分鐘會想睡覺，我當日也有吃感冒糖漿，我習慣每天都吃，我的精神病史約
    有六、七年。我當天開車時，已經想要睡覺：：：」云云。經查：
（一）雖據高雄市立小港醫院及法務部調查局之函文皆認市售之「國安感冒糖漿」含
      有酒精成分，此有該院九十年十二月十七日及該局九十一年五月二十八日調科
      壹字第０九一０三０一０一九０號函各乙份可按，且被告亦辯稱因係感冒糖漿
      而檢驗出酒精濃度云云，惟本院於九十一年九月十二日十五時四十五分當庭要
      求被告按其所述其於案發當日駕車前所服用之藥物及感冒糖漿劑量服用，並於
      十六時十五分許重新檢測被告呼氣酒精濃度，檢驗後無論是被告服用前或服用
      後被告之呼氣酒精濃度皆為零，此有本院九十一年九月十二四訊問筆錄及測試
      表二紙附卷可按，依前開測試，被告辯稱係因為服用感冒糖將致檢驗出酒精成
      分云云，自不足採。
（二）按刑法第一百八十五條之三規定所謂「不能安全駕駛」，乃抽象危險犯，並不
      以發生具體危險為必要，對於呼氣酒精濃度已達每公升零點五五毫克（○‧五
      五ＭＧ／Ｌ）以上，肇事率為一般正常人之十倍，認為已達不能安全駕車之標
      準，此業經法務部八十八年五月十八日法八八檢字第○○一六六九號函告週知
      ，且按就醫學文獻所知，酒精對人體造成之影響，於呼氣時酒精濃度達每公升
      零點二五毫克（約合體內血液中酒精濃度五○ＭＧ／ＤＬ或零點零五％）即會
      輕度中毒，造成輕度協調功能降低，呼氣酒精濃度達每公升零點五五毫克時（
      約合體內血液中酒精濃度一○○ＭＧ／ＤＬ或零點零一％）屬輕到中度中毒症
      狀，出現反應較慢、感覺減低、影響駕駛之狀況；呼氣酒精濃度達每公升零點
      七五毫克（約合體內血液中酒精濃度一五○ＭＧ／ＤＬ或零點一五％）時出現
      思考改變、個性行為改變等中毒症狀；又飲酒後一小時許，其體內血液酒精濃
      度可達最高，此分別有行政院國軍退除役官兵輔導委員會臺北榮民總醫院八十
      八年八月五日（八八）北總內字第二六八六八號函文、八十八年十月二十六日
      （八八）院賓文廉字第一三四○七號臺灣高等法院函中所附臺北醫學院附設醫
      院精神科主任蔡尚穎「酒精對人體生理與行為之影響」一文可據。而本案被告
      為警查獲時其血液所含酒精成份測試，其呼氣酒精濃度經換算達每公升零點四
      一毫克，且觀諸其於警訊時供陳：「（當時精神狀況如何？）我因服用病藥及
      藥水而欲打瞌睡」等語，復據證人姜政賢即查獲員警到庭證稱：「我們再做酒
      測時，被告就一下子跑來車上休息，一下子又靠在車上，精神狀況不是很好」
      等語（見本院九十年十二月二十四日訊問筆錄），此外，復有高雄市政府警察
      局Ａ３道路交通事故調查報告表、高雄市政府警察局交通大隊道路交通事故談
      話紀錄表、舉發違反道路交通管理事件通知單、酒精濃度檢測單、刑法第一百
      八十五條之三案件測試觀察紀錄表等資料可證，足徵被告顯已達不能安全駕駛
之情狀，足堪認定。
二、核被告所為，係犯刑法第一百八十五條之三服用酒類致不能安全駕駛動力交通工
    具而駕駛罪。爰審酌被告於飲酒後酒精濃度巳達每公升０、四一毫克之程度仍貿
    然駕車行駛，對社會公眾往來造成嚴重危害，所為非是，本不宜寬貸，惟念其僅
    因一時失率，偶罹刑典等一切情狀，量處如主文所示之刑，並諭知易服勞役之折
    算標準，以資懲儆。
據上論斷，應依刑事訴訟法第四百五十二條、第二百九十九條第一項前段，刑法第一
百八十五條之三、第四十二條第二項，罰金罰鍰提高標準條例第二條，判決如主文。
本案經檢察官朱婉綺到庭執行職務。
中      華      民      國    九十一    年      十      月    二十五    日
                                      臺灣高雄地方法院交通法庭
                                          審判長法  官  吳永宋
                                                法  官  林家賢
                                                法  官  張茹棻
右正本證明與原本無異。
如不服本判決，應於判決送達後十日內，向本院提出上訴狀。
                                                書記官  李忠霖
中      華  民      國    九十一    年      十      月    二十八    日
附錄法條
中華民國刑法第一百八十五條之三
服用毒品、麻醉藥品、酒類或其他相類之物，不能安全駕駛動力交通工具
而駕駛者，處一年以下有期徒刑、拘役或三萬元以下罰金。
